臺灣臺中地方法院刑事裁定
111年度聲字第125號
聲  請  人  臺灣臺中地方檢察署檢察官
受  刑  人  江浩然



上列聲請人因受刑人數罪併罰有二裁判以上，聲請定其應執行之
刑（111年度執字第371號、111年度執聲字第28號），本院裁定
如下：
    主      文
江浩然犯如附表所示之罪而所處如附表所示之刑，應執行有期徒
刑肆年參月，如易科罰金，以新臺幣壹仟元折算壹日。
    理      由
一、聲請意旨略以：上開受刑人犯數罪，先後經判決確定如附表
    ，應依刑法第53條、第51條第5款規定，定應執行之刑，爰
    依刑事訴訟法第477條第1項規定聲請裁定等語。
二、受刑人江浩然因犯如附表所示之罪，經臺灣彰化地方法院及
    本院先後判處如附表所示之刑，並分別確定在案。茲檢察官
    聲請定其應執行之刑，本院審核卷附前揭案件之判決書及臺
    灣高等法院被告前案紀錄表後，認聲請為正當，爰依聲請定
    其應執行之刑，併諭知易科罰金之折算標準。
三、依刑事訴訟法第477條第1項，刑法第53條、第51條第5款、
    第41條第1項、第8項，裁定如主文。
中    華    民    國   111    年     1     月  24     日
                  刑事第二庭    法  官  王振佑
以上正本證明與原本無異。
如不服本裁定，應於收受送達後5日內向本院提出抗告狀。（應
附繕本）
                                書記官  王淑燕
　　　　　　　　　　　　　　　　
中　　華　　民　　國　　111 　年　　1 　　月　　24　　日

附表：受刑人江浩然定應執行刑案件一覽表

 編          號           1          2         3  罪          名          竊盜        竊盜        竊盜  宣    告    刑  有期徒刑2月，共7罪 有期徒刑3月  有期徒刑2月（共2罪）  犯  罪  日  期  110年02月26日、 110年02月02日、 109年12月22日、 110年02月01日、 110年02月04日（2次）、 110年01月12日  110年01月12日 110年01月25日、 110年02月23日  偵查(自訴)機關  年  度  案  號  臺中地檢110年度偵字第14134等號 臺中地檢110年度偵字第14134等號 臺中地檢110年度偵字第17962等號 最  後 事實審 法    院       臺中地院       臺中地院     臺中地院  案    號 110年度中簡字第1349號 110年度中簡字第1349號 110年度中簡字第1520號  判決日期 110年06月16日 110年06月16日 110年07月27日 確  定 判  決 法    院        臺中地院        臺中地院      臺中地院  案    號 110年度中簡字第1349號 110年度中簡字第1349號 110年度中簡字第1520號  判    決 確定日期 110年07月20日 110年07月20日 110年08月24日 是否為得易科罰金 、易服社會勞動之 案件         是        是        是 備          註  編號1至7，應執行有期徒刑4年。   

 編          號           4          5         6  罪          名          竊盜        竊盜        竊盜  宣    告    刑  有期徒刑2月（共25罪） 有期徒刑3月（共2罪）  有期徒刑2月（共12罪）  犯  罪  日  期  110年01月12日（2次）、 110年01月11日、 109年12月16日、 109年12月19日（2次）、 110年01月02日、 110年01月18日（2次）、 109年12月25日（2次）、 109年12月30日、 110年02月18日、 110年01月28日、 110年02月22日（2次）、 110年01月24日、 110年01月06日、 110年01月31日、 110年02月20日、 109年12月31日、 109年12月12日、 110年01月19日、 110年01月15日（2次） 110年07月04日  110年01月21日、 110年01月23日、 110年02月17日、 110年02月08日、 109年12月16日、 109年12月28日（2次）、 110年01月25日、 110年02月12日、 110年01月19日、 110年04月14日、 110年01月18日、  偵查(自訴)機關  年  度  案  號  臺中地檢110年度偵字第11657等號 彰化地檢110年度偵字第8180號 臺中地檢110年度偵字第14370等號 最  後 事實審 法    院       臺中地院       彰化地院     臺中地院  案    號 110年度簡字第607號 110年度簡字第1136號 110年度簡字第926號  判決日期 110年06月30日 110年08月31日 110年09月16日 確  定 判  決 法    院        臺中地院        彰化地院      臺中地院  案    號 110年度簡字第607號 110年度簡字第1136號 110年度簡字第926號  判    決 確定日期 110年10月05日 110年10月06日 110年10月19日 是否為得易科罰金 、易服社會勞動之 案件         是        是        是 備          註  編號1至7，應執行有期徒刑4年。   

 編          號         7          8   罪          名       竊盜           竊盜   宣    告    刑  有期徒刑3月（共3罪） 有期徒刑2月（共3罪）   犯  罪  日  期  110年02月27日、 110年01月27日、 110年05月14日 110年05月10日、 110年06月26日、 110年05月16日   偵查(自訴)機關  年  度  案  號  臺中地檢110年度偵字第14370等號 臺中地檢110年度偵字第24620等號  最  後 事實審 法    院       臺中地院       臺中地院   案    號 110年度簡字第926號 110年度中簡字第2234號   判決日期 110年09月16日 110年11月03日  確  定 判  決 法    院       臺中地院       臺中地院   案    號 110年度簡字第926號 110年度中簡字第2234號   判    決 確定日期 110年10月19日  110年12月08日  是否為得易科罰金 、易服社會勞動之 案件         是        是    備    註  編號1至7，應執行有期徒刑4年。 臺中地檢111年度執字第371號（3罪定應執行有期徒刑5月）